臺灣橋頭地方法院刑事裁定
111年度聲字第1413號
聲  請  人  臺灣橋頭地方檢察署檢察官
受  刑  人  藍竣國


                    （現於法務部○○○○○○○○○○○執行中）
上列聲請人因受刑人數罪併罰有二裁判以上，聲請定其應執行之
刑（111年度執聲字第983號），本院裁定如下：
　　主  文
藍竣國所犯如附表所示之罪，所處如附表所示之有期徒刑，應執
行有期徒刑貳年。
　　理  由
一、聲請意旨略以：受刑人藍竣國因犯如附表所示之罪，先後經
    判決確定各如附表所示之刑，應依刑法第50條、第53條及第
    51條第5款規定，定其應執行刑，爰依刑事訴訟法第477條第
    1項規定聲請裁定等語。
二、按裁判確定前犯數罪者，併合處罰之。但有下列情形之一者
    ，不在此限：一、得易科罰金之罪與不得易科罰金之罪。二
    、得易科罰金之罪與不得易服社會勞動之罪。三、得易服社
    會勞動之罪與不得易科罰金之罪。四、得易服社會勞動之罪
    與不得易服社會勞動之罪。前項但書情形，受刑人請求檢察
    官聲請定應執行刑者，依第51條規定定之；次按數罪併罰，
    有二裁判以上者，依第51條之規定，定其應執行之刑；數罪
    併罰，分別宣告其罪之刑，如宣告多數有期徒刑者，於各刑
    中之最長期以上，各刑合併之刑期以下，定其刑期，但不得
    逾30年，刑法第50條、第53條、第51條第5款分別定有明文
    。另數罪併罰，應依分別宣告其罪之刑為基礎，定其應執行
    刑，此觀刑法第51條規定自明，故一裁判宣告數罪之刑，雖
    曾經定其執行刑，但如再與其他裁判宣告之刑定其執行刑時
    ，前定之執行刑當然失效，仍應以其各罪宣告之刑為基礎，
    定其執行刑，不得以前之執行刑為基礎，以與後裁判宣1告
    之刑，定其執行刑，惟上開更定之應執行刑，不應比前定之
    應執行刑加計其他裁判所處刑期後為重，否則即與法律秩序
    理念及法律目的之內部界限有違，難認適法（最高法院83年
    度台抗字第502號、93年度台非字第192號裁定意旨參照）。
三、查受刑人犯如附表所示各罪，業經如附表所示之判決分別判
    處如附表所示之刑，並於如附表所示之日期確定在案，有臺
    灣高等法院被告前案紀錄表及各該刑事判決在卷可稽，受刑
    人所犯如附表編號1、2、4至7所示之罪所處之有期徒刑得易
    科罰金，附表編號3所示之罪所處之有期徒刑則不得易科罰
    金，原不得合併定應執行刑，惟受刑人就上開數罪已請求檢
    察官聲請定應執行刑，有受刑人聲請書在卷可稽，符合刑法
    第50條第2項之規定，是檢察官聲請定其應執行之刑，本院
    審核認聲請為正當，應予准予。又受刑人所犯如附表編號1
    至6部分業經臺灣高雄地方法院以111年度聲字第1018號裁定
    應執行有期徒刑1年10月確定，但因如附表編號7部分屬「新
    增另案判決確定且合於數罪併罰之其他犯罪」，有另定應執
    行刑之必要，應就全部之罪更定應執行刑，並不違反一事不
    再理原則，揆諸前開說明，受刑人既請求檢察官聲請定應執
    行刑，則前所定應執行刑當然失效，本院自可更定如附表所
    示罪之應執行刑，僅不得逾越刑法第51條第5款所定法律之
    外部界限，即不得重於如附表所示各罪宣告刑之總和（即有
    期徒刑30月），亦應受內部界限之拘束，即不得重於如附表
    編號7所示之罪，加計如附表編號1至6所示之罪原所定應執
    行刑之總和（即有期徒刑25月）。準此，本院審酌受刑人所
    犯附表編號1至6之罪先前定應執行刑時已有相當程度之扣減
    ，本院可資裁量之刑度有限，另斟酌受刑人犯罪之時間、情
    節、行為次數、行為方式、法益侵害情況、所犯罪名及罪質
    之異同、加重效益之情節及行為次數，對於受刑人所犯數罪
    為整體非難評價，並考量受刑人在上開聲請書中所陳述之意
    見，定其應執行之刑如主文所示。又部分附表所示之罪，雖
    依刑法規定得易科罰金，但得易科罰金之罪，如與不得易科
    罰金之罪併合處罰時，不許其易科罰金，原可易科罰金部分
    所處之刑，自亦無庸為易科折算標準之記載。
四、依刑事訴訟法第477條第1項，裁定如主文。　
中　　華　　民　　國　　111 　年　　12　　月　　14　　日
                  刑事第八庭    法　官  陳芸葶　　　
以上正本證明與原本無異。
如不服本裁定，應於收受送達後5 日內向本院提出抗告狀。
中　　華　　民　　國　　111 　年　　12　　月　　14　　日
  　　　　　　　　　　　　　　　書記官  黃獻立
附表：
編    號  1 2 3 罪    名  竊盜 竊盜 竊盜 宣 告 刑  有期徒刑3月，如易科罰金，以新臺幣1,000元折算1日 有期徒刑3月，如易科罰金，以新臺幣1,000元折算1日 有期徒刑8月 犯罪日期  109年8月中某日 109年12月26日 110年4月6日 偵查機關 年度案號  高雄地檢109年度速偵字第3240號 屏東地檢110年度偵字第4781、5628號 屏東地檢110年度偵字第4781、5628號 最後事實審 法  院 臺灣橋頭地方法院 臺灣屏東地方法院 臺灣屏東地方法院  案  號 110年度簡字第378號 110年度易字第643號 110年度易字第643號  判  決日  期 110年3月25日 110年8月27日 110年8月27日 確定判決 法  院 臺灣橋頭地方法院 臺灣屏東地方法院 臺灣屏東地方法院  案  號 110年度簡字第378號 110年度易字第643號 110年度易字第643號  判決確 定日期 110年6月1日 110年10月8日 110年10月8日 備  註  編號1至6應執行有期徒刑1年10月。   

編    號  4 5 6 罪    名  竊盜 過失傷害 ①過失傷害 ②肇事逃逸 宣 告 刑  有期徒刑3月，如易科罰金，以新臺幣1,000元折算1日 有期徒刑2月，如易科罰金，以新臺幣1,000元折算1日 ①有期徒刑2月，如易科罰金，以新臺幣1,000元折算1日 ②有期徒刑6月，如易科罰金，以新臺幣1,000元折算1日 犯罪日期  110年3月23日 109年11月1日 110年2月8日 偵查機關 年度案號  臺南地檢110年度偵字第16445號 屏東地檢110年度偵字第3784號 高雄地檢110年度偵字第14248號 最後事實審 法  院 臺灣臺南地方法院 臺灣屏東地方法院 臺灣高雄地方法院  案  號 110年度簡字第2517號 110年度交簡字第1473號 111年度審交訴字第14號  判  決日  期 110年11月3日 111年2月25日 111年3月29日 確定判決 法  院 臺灣臺南地方法院 臺灣屏東地方法院 臺灣高雄地方法院  案  號 110年度簡字第2517號 110年度交簡字第1473號 111年度審交訴字第14號  判決確 定日期 110年12月7日 111年4月12日 111年5月4日 備   註  編號1至6應執行有期徒刑1年10月。   

編    號  7 （本欄空白） （本欄空白） 罪    名  竊盜   宣 告 刑  有期徒刑3月，如易科罰金，以新臺幣1,000元折算1日   犯罪日期  110年4月2日   偵查機關 年度案號  橋頭地檢110年度偵字第9075號   最後事實審 法  院 臺灣橋頭地方法院    案  號 111年度簡字第1660號    判  決日  期 111年9月19日   確定判決 法  院 臺灣橋頭地方法院    案  號 111年度簡字第1660號    判決確 定日期 111年10月27日